【裁判字號】    97,易,580
【裁判日期】    971015
【裁判案由】    恐嚇等
【裁判全文】
臺灣基隆地方法院刑事判決               97年度易字第580號
公  訴  人  臺灣基隆地方法院檢察署檢察官
被      告  丁○○
上列被告因恐嚇等案件，經檢察官提起公訴（97年度偵字第2315
號），被告就被訴事實為有罪之陳述，經本院裁定以簡式審判程
序審理，本院判決如下：
    主  文
丁○○以加害生命、身體之事，恐嚇他人致生危害於安全，處拘
役貳拾日，如易科罰金以新台幣壹仟元折算壹日；又於公務員依
法執行職務時，當場侮辱，處拘役拾日，如易科罰金以新台幣壹
仟元折算壹日；應執行拘役貳拾伍日，如易科罰金以新台幣壹仟
元折算壹日。緩刑貳年。
其餘被訴公然侮辱部分公訴不受理。
    事  實
一、丁○○為設在基隆市安樂區○○○路174號金時代牙科診所
    之牙醫師，前於民國96年間，因詐欺等案件，為臺灣基隆地
    方法院檢察署檢察官於96年6月27日以96年度695號案件為緩
    起訴處分，期間1年，並於96年9月26日確定，現仍在緩起訴
    期間。詎其猶不知悔改，復於96年12月22日下午17時40分許
    ，因丁○○與吳佩容有醫療上糾紛，吳佩容之母親戊○○撥
    打金時代牙科診所電話與其協商時，丁○○竟出言以：「要
    妳血流成河、要妳全家死光光、不得好死」等語，以加害生
    命、身體之事恐嚇戊○○，致戊○○心生畏懼。戊○○遭丁○○出言恐嚇後，遂於同日下午18時50分許，偕同伊配偶即
    吳佩容之父親甲○○至金時代牙科診所與丁○○理論，並先
    向基隆市警察局第四分局大武崙派出所報案，大武崙派出所
    遂指派員警乙○○到場處理，然丁○○竟仍在其金時代牙科
    診所，不特定人得共見共聞之公共場所，以「瘋子、神經病
    及幹你娘枝八（台語）」等語，公然侮辱戊○○及甲○○2
    人（公然侮辱部分業據撤回告訴，詳後述），且不聽在場執
    行公務員警乙○○之制止，另出言以：「穿制服的強盜」、
    「有牌的流氓」等語，於公務員依法執行職務時，當場侮辱
    員警乙○○（乙○○遭公然侮辱部分未據告訴）。
二、案經戊○○及甲○○2人訴由基隆市警察局第四分局報告臺
    灣基隆地方法院檢察署檢察官偵查起訴。
    理  由
壹、程序事項：
一、按最重本刑為3年以下有期徒刑、拘役或專科罰金之罪，以
    及刑法第320條、第321條之竊盜罪，經第二審判決者，不得
    上訴於第三審法院，刑事訴訟法第376條第1款、第2款定有
    明文。又除簡式審判程序、簡易程序及第376條第1款、第2
    款所列之罪之案件外，第一審應行合議審判，96年3月21日
    總統公布、同年月23日施行之刑事訴訟法第284條之1亦有明
    文。茲查被告丁○○係犯刑法第305條之恐嚇危害安全罪、
    第309條第1項之公然侮辱罪及第140條第1項之侮辱公務員罪
    ，依上開規定得行獨任審判，合先敘明。
二、本案被告丁○○所犯者非為死刑、無期徒刑、最輕本刑為3
    年以上有期徒刑之罪或高等法院管轄之第一審案件，其於準
    備程序進行中，先就被訴事實為有罪之陳述，經告知其簡式
    審判程序之旨，並聽取公訴人、被告之意見後，本院業已依
    刑事訴訟法第273條之1第1項規定，裁定以簡式審判程序進
    行本案之審理。
貳、實體部分：
一、上揭事實業據被告丁○○於本院準備程序及審理時自白，並
    據證人即告訴人戊○○、甲○○於警訊證述及證人即告訴人
    戊○○、甲○○及證人乙○○於偵訊時結證綦詳，且有錄音
    帶1捲扣案可證，扣案之錄音帶且經臺灣基隆地方法院檢察
    署勘驗無訛，製有勘驗筆錄在卷可憑，事證明確，被告犯行
    至堪認定，應依法論科。
二、論罪科刑
  (一)核被告所為，係犯刑法第305條之恐嚇危害安全罪、第140條
    第1項之侮辱公務員罪。
  (二)其所犯上開2罪，行為互殊，犯意各別，應分論併罰。
  (三)本院審酌被告之品行，犯罪之動機、目的、手段、其與告訴
    人戊○○、甲○○夫妻有醫療糾紛，因一時情緒失控而觸法
    ，其於本院審理期間業已坦承犯行，並與告訴人戊○○、甲○○達成調解（詳卷附本院調解筆錄），且於本院審理時當
    庭向員警乙○○公開道歉等一切情狀，分別量處如主文所示
    之刑，並定其應執行之刑，併諭知易科罰金之折算標準。
  (四)查被告前未曾受有期徒刑以上刑之宣告，有臺灣高等法院被
    告前案紀錄表、臺灣基隆地方法院檢察署刑案資料查註紀錄
    表各1份附卷可稽，其犯罪後已深知悔悟，並與告訴人戊○○、甲○○達成調解，且於本院審理時當庭向員警乙○○公
    開道歉，本院認其經此教訓後，當知警惕，應無再犯之虞，
    因認其所宣告之刑，以暫不執行為適當，併予宣告緩刑2年
    ，以勵自新。
參、至公訴意旨另以：戊○○遭丁○○出言恐嚇後，遂於96年12
    月22日下午18時50分許分，偕同伊配偶，即吳佩容之父親甲○○至金時代牙科診所與丁○○理論，並先向基隆市警察局
    第四分局大武崙派出所報案，大武崙派出所遂指派員警乙○○到場處理，然丁○○竟仍在其金時代牙科診所，不特定人
    得共見共聞之公共場所，以「瘋子、神經病及幹你娘枝八（
    台語）」等語，公然侮辱戊○○及甲○○2人，案經戊○○
    、甲○○訴由基隆市警察局第四分局偵辦，因認被告另涉犯
    刑法第第309條第1項之公然侮辱罪嫌。經查：
  (一)按告訴乃論之罪，告訴人於第一審辯論終結前得撤回其告訴
    ，又告訴經撤回者，應諭知不受理之判決，刑事訴訟法第23
    8條第1項、第303條第3款定有明文。
  (二)查本件告訴人戊○○、甲○○告訴被告公然侮辱案件，公訴
    人認被告涉犯刑法第第309條第1項之公然侮辱罪嫌，依同法
    第314條之規定，須告訴乃論。茲據告訴人戊○○、甲○○
    撤回告訴（見卷附撤回告訴聲請狀），參照上開說明，爰就
    此部分諭知不受理之判決。
肆、據上論斷，應依刑事訴訟法第273條之1第1項、第284條之1
    、第299條第1項前段、第303條第3款，刑法第305條、第140
    條第1項、第41條第1項前段、第51條第6款、74條第1項第1
    款，刑法施行法第1條之1，判決如主文。
本案經檢察官丙○○到庭執行職務。
中    華    民    國    97    年    10    月    15    日
                  刑事第三庭法  官  鄭景文
以上正本證明與原本無異。
對於本件判決如有不服，應於收受送達後10日內，向本院提出上
訴書狀，上訴於臺灣高等法院，並按他造當事人之人數附具繕本
。其未敘述上訴理由者，並得於提起上訴後10日內向本院補提理
由書狀，且須按他造當事人之人數附具繕本。「請勿逕送臺灣高
等法院」
中    華    民    國    97    年    10    月    15    日
                            書記官  李繼業
附錄本案論罪科刑法條：
刑法第305條：
    以加害生命、身體、自由、名譽、財產之事，恐嚇他人致生
    危害於安全者，處2年以下有期徒刑、拘役或3百元以下罰金
    。
刑法第140條第1項：
    於公務員依法執行職務時，當場侮辱，或對於其依法執行之
    職務公然侮辱者，處6月以下有期徒刑、拘役或1百元以下罰
    金。
刑法施行法第1條之1：
    中華民國94年1月7日刑法修正施行後，刑法分則編所定罰金
    之貨幣單位為新臺幣。
    94年1月7日刑法修正時，刑法分則編未修正之條文定有罰金
    者，自94年1月7日刑法修正施行後，就其所定數額提高為30
    倍。但72年6月26日至94年1月7日新增或修正之條文，就其
    所定數額提高為3倍。


司法院資訊處製作；財團法人民間司法改革基金會備份。
